

\vspace{3.5em}
\noindent \begin{minipage}{\textwidth}
\stepcounter{mallinumber}
\noindent \textbf{Tüüpsõnamall \arabic{mallinumber}\,\vadja{kurp}}\\

\begin{sideways}
\begin{tabular}{l l}
muutvormimall & tunnused \\
\hline
\underline{kur}\,$\oplus$\,p & \textsc{ sg nom } \\
\underline{kur}\,$\oplus$\,va & \textsc{ sg gen } \\
\underline{kur}\,$\oplus$\,pa & \textsc{ sg par } \\
\underline{kur}\,$\oplus$\,pasõ & \textsc{ sg ill } \\
\underline{kur}\,$\oplus$\,võz & \textsc{ sg ine } \\
\underline{kur}\,$\oplus$\,võss & \textsc{ sg ela } \\
\underline{kur}\,$\oplus$\,võllõ & \textsc{ sg all } \\
\underline{kur}\,$\oplus$\,võll & \textsc{ sg ade } \\
\underline{kur}\,$\oplus$\,võlt & \textsc{ sg abl } \\
\underline{kur}\,$\oplus$\,võssi & \textsc{ sg tra } \\
\underline{kur}\,$\oplus$\,võssaa & \textsc{ sg ter } \\
\underline{kur}\,$\oplus$\,võka & \textsc{ sg com } \\
\underline{kur}\,$\oplus$\,võd & \textsc{ pl nom } \\
\underline{kur}\,$\oplus$\,pijõ & \textsc{ pl gen } \\
\underline{kur}\,$\oplus$\,piit & \textsc{ pl par } \\
\underline{kur}\,$\oplus$\,piisõ & \textsc{ pl ill } \\
\underline{kur}\,$\oplus$\,piiz & \textsc{ pl ine } \\
\underline{kur}\,$\oplus$\,piiss & \textsc{ pl ela } \\
\underline{kur}\,$\oplus$\,piillõ & \textsc{ pl all } \\
\underline{kur}\,$\oplus$\,piill & \textsc{ pl ade } \\
\underline{kur}\,$\oplus$\,piilt & \textsc{ pl abl } \\
\underline{kur}\,$\oplus$\,piissi & \textsc{ pl tra } \\
\underline{kur}\,$\oplus$\,piissaa & \textsc{ pl ter } \\
\underline{kur}\,$\oplus$\,pijka & \textsc{ pl com } \\
\end{tabular}
\end{sideways}
\captionof{table}{Tüüpsõnamall \arabic{mallinumber}\,\vadja{kurp} ekstraheeritud muutvormimallid.}
\label{tab:tüüpsõnamall-kurp}

\end{minipage}

 
\vspace{1em}
\noindent Tüüpsõnamall \vadja{kurp} ei hõlma teisi lekseeme vormi\-sõnastikus.
